臺灣板橋地方法院刑事判決　　　　　　　94年度訴字第1042號
公　訴　人　臺灣板橋地方法院檢察署檢察官
被　　　告　甲○○
指定辯護人　本院公設辯護人 乙○○
上列被告因搶奪等案件，經檢察官提起公訴（94年度偵字第8047
號），被告於準備程序中對被訴之事實為有罪陳述，本院合議庭
裁定由受命法官獨任行簡式審判程序，並判決如下
    主  文
甲○○意圖為自己不法之所有，而搶奪他人之動產，處有期徒刑
壹年
    事  實
一、甲○○因失業而缺錢花用，先於民國九十四年五月五日上午
    十一時三十分許，騎乘未懸掛車牌之車號ＳＦ二─０三三號
    輕型機車，在臺北縣鶯歌鎮○○○路之鶯歌老街上，觀看是
    否有遊客手持皮包可為行搶之對象，迄同日上午十二時二十
    五分許，見從事旅遊服務業之吳明芬右手提一只公事包，由
    鶯歌老街之道路右邊內側往鶯歌國小方向行走，而擔任隨行
    護士之陳靖怡則走在道路左邊外側，甲○○見有機可趁，竟
    意圖為自己不法之所有，騎乘上開機車，在臺北縣鶯歌鎮○
    ○○路九十號前，由吳明芬之右後方靠近，並趁吳明芬不及
    防備之際，以其左手著手搶奪吳明芬手提之公事包（內有黑
    色名片夾、粉紅色長型化妝包、白色小皮包﹝其內復有聯邦
    銀行信用卡、中國信託銀行信用卡、不知名銀行之信用卡及
    星巴克咖啡飲料店之儲值卡各一張﹞、捷運儲值卡各一個、
    新台幣﹝下同﹞四千三百二十元、ＧＰＳＧ１０００型行動
    電話一支、身分證、機車及汽車駕照各一張、鑰匙三串、衛
    生棉數片等物）（起訴書漏載前開信用卡、儲值卡、鑰匙、
    衛生棉等物，應予補充如上）之際，因吳明芬右手緊握上開
    公事包之握把不放，並再以左手前去抓住該握把，而甲○○
    明知如強行奪取上開公事包，將使吳明芬跌倒、拖行而受有
    傷害之危險，竟基於傷害他人身體之不確定故意，仍騎乘上
    開機車向前行駛並用力拉扯奪取該公事包，嗣吳明芬遭拖行
    約二至三公尺後自行放手，甲○○乃搶奪得手，吳明芬則因
    此受有右側髖部瘀傷（約八乘四公分）、右大腿紅腫瘀傷（
    約五乘五公分）及左側手肘瘀傷（約四乘一公分）之傷害，
    並前往警局報案。甲○○強奪得手後，繼續騎乘上開機車至
    鶯歌鎮○○○街內之土地公廟後方，從其搶得之公事包中取
    出現金四千三百二十元後，將其餘物品棄至現場（現已不知
    去向），嗣於同日下午四時五十分許，甲○○騎乘上開機車
    行經鶯歌鎮○○○路二００號前，因巡邏警員發覺甲○○形
    跡可疑，並與吳明芬報案時指述對其行搶者之特徵相似，警
    員乃將甲○○帶回警局詢問，甲○○始坦承上開犯行，查悉
    上情，並自甲○○身上扣得上開所搶得現金四千三百二十元
    （已發還吳明芬領回）。
二、案經吳明芬訴由臺北縣政府警察局三峽分局報請臺灣板橋地
    方法院檢察署檢察官偵查起訴，而甲○○於準備程序中就被
    訴事實為有罪之陳述，經告知簡式審判程序之旨，並聽取當
    事人之意見後，裁定進行簡式審判程序。
    理  由
一、訊據被告甲○○對於上揭時、地，騎乘機車搶奪被害人吳明
    芬之財物並將被害人拖行且致其受傷之事實，於警詢、偵查
    及本院審理中均坦承不諱，並經被害人於警詢及本院審理中
    之指證屬實，且與證人即案發時在場之護士陳靖怡於警詢時
    證述之情節相符，復有贓物認領保管單一紙、被告搶奪被害
    人財物之現場照片及其丟置所搶財物之現場照片各二張在卷
    可稽。而被害人因被告本次實施搶奪犯行時，遭拖行二至三
    公尺，並受有右側髖部瘀傷（約八乘四公分）、右大腿紅腫
    瘀傷（約五乘五公分）及左側手肘瘀傷（約四乘一公分）之
    傷害，亦有財團法人恩主公醫院乙種診斷證明書一紙附卷可
    憑，足徵被告自白與事實相符，堪以採信。又被告搶奪之公
    事包內有黑色名片夾、粉紅色長型化妝包、白色小皮包﹝其
    內復有聯邦銀行信用卡、中國信託銀行信用卡、不知名銀行
    之信用卡及星巴克咖啡飲料店之儲值卡各一張﹞、捷運儲值
    卡各一個、四千三百二十元、ＧＰＳＧ１０００型行動電話
    一支、身分證、機車及汽車駕照各一張、鑰匙三串、衛生棉
    數片等物，亦據被害人吳明芬於審理中證述屬實，且為被告
    所是認，起訴書就前開信用卡、儲值卡、鑰匙、衛生棉等物
    ，漏未記載，自有未洽；而上開贓物認領保管單雖記載被害
    人領回四千三百元，然警方自被告身上扣得現金為四千三百
    二十元，並有扣案現金之照片在卷可稽，再徵之被告供承搶
    得之現金為四千三百二十元，核與被害人警詢、本院審理中
    指證情節相符，俱徵被告搶得被害人公事包內之現金應為四
    千三百二十元。另被告搶奪被害人公事包得手前，被害人之
    雙手並未放手或離開過公事包之握把，致遭拖行二至三公尺
    而受有上開傷害等情，此據被害人吳明芬於審理中以證人身
    分證述明確，足認被害人係因雙手緊握公事包而遭被告拖行
    ，且該公事包於拖行中仍屬於被害人之持有管領狀態，是當
    時該公事包並非屬於贓物之性質；再參合被告於本院羈押訊
    問時供述：伊看到被害人緊抓公事包不放時，伊想要把皮包
    放掉，但皮包勾住伊的手錶伊一直甩，甩不掉，嗣被害人就
    自己放手了等語，及被害人前開證述情節，堪認被告主觀上
    係在完成其搶奪行為，此外即無積極證據足以證明被告係出
    於防護贓物或脫免逮捕之意而對被害人施以拖行之強暴行為
    ，尚難認與準強盜罪之構成要件相合，併予指明。本案事證
    已臻明確，被告犯行洵堪認定，應依法論科。
二、核被告對被害人搶奪財物，並於實施搶奪行為拉扯中導致被
    害人受傷之所為，係犯刑法第三百二十五條第一項搶奪罪及
    同法第二百七十七條第一項之傷害罪。又被告係以一行為同
    時觸犯搶奪罪及傷害罪，為想像競合犯，應從一重之強奪罪
    處斷；公訴意旨認被告所犯上開二罪間係方法、結果之牽連
    犯，尚有未洽。爰審酌被告犯罪之動機、目的、手段、對於
    被害人所生危害，兼衡其前無犯罪科刑紀錄（有卷附臺灣高
    等法院被告前案紀錄表可按）、高職畢業之智識程度（見警
    詢調查筆錄教育程度欄），犯罪後坦承犯行之態度等一切情
    狀，量處如主文所示之刑，以資懲儆。
據上論斷，應依刑事訴訟法第二百七十三條之一第一項、第二百
九十九條第一項前段，刑法第二百七十七條第一項、第三百二十
五條第一項、第五十五條，罰金罰鍰提高標準條例第一條前段，
判決如主文。
本案經檢察官張云綺到庭執行職務。
中　　華　　民　　國　九十四　年　　七 　月　　十五 　日
                  刑事第十八庭  法　官  楊志雄
以上正本證明與原本無異。
如不服本判決應於送達後十日內向本院提出上訴狀。
                                書記官  胡勤義
中　　華　　民　　國　九十四　年　　七 　月　　十五 　日
附錄本案論罪科刑法條全文：
刑法第二百七十七條第一項
傷害人之身體或健康者，處三年以下有期徒刑、拘役或一千元以
下罰金。
刑法第三百二十五條第一項：
意圖為自己或第三人不法之所有，而搶奪他人之動產者，處六月
以上五年以下有期徒刑。
